【裁判字號】    97,裁,4531
【裁判日期】    970918
【裁判案由】    進口貨物繳驗不實發票
【裁判全文】
最  高  行  政  法  院  裁  定
                                      97年度裁字第4531號
上  訴  人  承洋股份有限公司
代  表  人  甲○○
訴訟代理人  劉興源  律師
被 上訴 人  財政部基隆關稅局
代  表  人  呂財益
上列當事人間進口貨物繳驗不實發票事件，上訴人對於中華民國
95年9月7日臺北高等行政法院94年度訴字第3671號判決，提起上
訴，本院裁定如下：
    主  文
上訴駁回。
上訴審訴訟費用由上訴人負擔。
    理  由
一、被上訴人之代表人原為李榮達，於上訴審程序中依序變更為
    陳天生、丘欣、呂財益，茲據渠等具狀聲明承受訴訟，核無
    不合，先予明。
二、按對於高等行政法院判決之上訴，非以其違背法令為理由，
    不得為之，行政訴訟法第242條定有明文。依同法第243條第
    1項規定，判決不適用法規或適用不當者，為違背法令；而
    判決有同條第2項所列各款情形之一者，為當然違背法令。
    是當事人對於高等行政法院判決上訴，如依行政訴訟法第24
    3條第1項規定，以高等行政法院判決有不適用法規或適用不
    當為理由時，其上訴狀或理由書應有具體之指摘，並揭示該
    法規之條項或其內容；若係成文法以外之法則，應揭示該法
    則之旨趣，倘為司法院解釋或本院之判例，則應揭示該判解
    之字號或其內容。如以行政訴訟法第243條第2項所列各款情
    形為理由時，其上訴狀或理由書，應揭示合於該條項各款之
    事實。上訴狀或理由書如未依此項方法表明者，即難認為已
    對高等行政法院判決之違背法令有具體之指摘，其上訴自難
    認為合法。
三、上訴人於民國（下同）93年2月至93年6月期間委由訴外人新
    中旅通運股份有限公司向被上訴人報運進口日本產製柴油巴
    士底盤、曳引車等共10批（報單號碼：第AN/93/1703/0006
    、AN/93/1703/0007、AN/93/2004/0013、AN/D2/93/295A/00
    43、AN/D2/93/295A/0075、AN/93/2658/0005、AN/93/2848/
    0008、AN/93/0523/0001、AN/93/0523/0002、AN/93/1299/0
    003號），經被上訴人依行為時關稅法第14條（現修正為第
    18條）第2項規定，准上訴人申請，於繳納相當金額之保證
    金後，先行驗放，事後再加審查。嗣被上訴人據財政部關稅
    總局驗估處查驗結果，認上訴人有繳驗不實發票，偷漏進口
    稅款之情事，乃依海關緝私條例第37條第1項第3款處所漏進
    口稅額2倍之罰鍰計新臺幣（下同）3,188,378元，及依貨物
    稅條例第32條第10款處所漏貨物稅額5倍之罰鍰計4,640,800
    元暨依加值型及非加值型營業稅法第51條處所漏營業稅額3
    倍之罰鍰計1,067,000元，並依海關緝私條例第44條及貿易
    法第21條第1項、第2項規定追徵所漏稅款共2,880,118元。
    上訴人不服，申經復查結果，獲准變更營業稅部分改按所漏
    稅額處1倍至2倍之罰鍰，其餘仍維持原處分。上訴人猶不服
    ，提起訴願，亦遭決定駁回，遂提起行政訴訟，求為判決訴
    願決定及原處分均撤銷，經原審法院判決駁回。
四、本件上訴人對於原審法院判決上訴，係以：原審既認英屬維
    京群島商動力貿易公司（下稱動力公司）究為何人設立，應
    依其設立登記之文件為準，卻又依日本商五十鈴公司（下稱
    五十鈴公司）委請律師函覆我國駐日代表處之內容，認定動
    力公司係由上訴人設立並掌控，其前後理由互為矛盾，且原
    審未說明五十鈴公司之律師函未踐履證據調查程序如何可採
    ，自屬判決未備理由。縱認動力公司為上訴人所設立，原審
    據此認定五十鈴公司開立給動力公司的發票價格為真實，亦
    有推論錯誤。原審未依證據，僅以其中數筆上訴人付款金額
    相當於動力公司與五十鈴公司之發票價格，率認五十鈴公司
    與動力公司間之發票價格為上訴人實際進口價格，原處分調
    整本件貨物進口價格之證據顯然不足，原審未予糾正，有違
    證據法則，且其未准予扣除上訴人支付五十鈴公司之防治污
    染檢驗費，亦有不適用相關法令之違法。另上訴人實際支付
    之價款，僅相當於動力公司與五十鈴公司之發票價格之51.2
    5%，五十鈴公司開立之發票即非真實。又被上訴人捨關稅法
    第31條以下之規定，改依海關緝私條例第37條第1項、第44
    條規定，認定上訴人有繳驗不實發票之違章，即有適用法令
    錯誤之違法等語，為其理由。核其所陳上述理由，業經原審
    判決認定上訴人虛報進口貨物價值，乃係依調查所得，而適
    用行為時關稅法第29條第1項、第2項所規定以進口貨物交易
    價格為計算依據，自無同法第31條以下因無同法第29條規定
    可資核定價格之適用餘地，上訴人謂原審捨關稅法第31條以
    下各條不予適用一節，顯未揭示依訴訟資料合於該違背法令
    之具體事實。另原審就動力公司係何人設立一節，並未為認
    定，乃上訴人稱原審認定動力公司為上訴人所設立，顯有矛
    盾云云，亦顯未揭示合於該違背法令之具體事實。至上訴意
    旨其餘各節，經核係就原審取捨證據、認定事實之職權行使
    ，指摘其為不當，難認原審有未踐履證據調查程序或違反證
    據法則情形。再者，原審判決業已敘明本件爭點為上訴人所
    申報繳驗之發票價格是否實在，而非動力公司之創設者究係
    五十鈴公司抑係上訴人，因認無傳訊證人山川敬源作證之必
    要，並以本件事證已臻明確，兩造其餘攻擊防禦方法與判決
    結果不生影響，故不逐一論述，於法核無違誤。綜上所述，
    本件上訴意旨難認為對原審判決之如何違背法令已有具體之
    指摘，依首開說明，應認其上訴為不合法，應予駁回。
五、據上論結，本件上訴為不合法。依行政訴訟法第249條第1項
    前段、第104條、民事訴訟法第95條、第78條，裁定如主文
    。
中    華    民    國    97    年    9     月    18    日
                    最高行政法院第五庭
                        審判長法官  劉  鑫  楨
                              法官  帥  嘉  寶
                              法官  黃  淑  玲
                              法官  吳  慧  娟
                              法官  曹  瑞  卿
以  上  正  本  證  明  與  原  本  無  異
中    華    民    國    97    年    9     月    19    日
                              書記官  吳  玫  瑩


司法院資訊處製作；財團法人民間司法改革基金會備份。
